最高法院刑事判決　　　　　　　　　　　　　　　八十八年度台上字第二三八八號
　　上　訴　人　乙○○
　　　　　　　　甲○○
右上訴人等因違反毒品危害防制條例案件，不服台灣高等法院台中分院中華民國八十
八年三月十日第二審判決（八十八年度上訴字第二一五號，起訴案號：台灣台中地方
法院檢察署八十七年度偵字第一六九三一號），提起上訴，本院判決如左：
    主  文
原判決關於乙○○販賣第二級毒品部分撤銷，發回台灣高等法院台中分院。
其他上訴駁回。
    理  由
一關於撤銷發回部分
本件原判決認定上訴人乙○○與另案審理之黃瓊瑤共同基於意圖販賣第二級毒品安非
他命以營利之犯意聯絡，於不詳時地，以新台幣二十萬元（以下同）左右價格，向綽
號「西瓜」不詳姓名年籍之成年男子販入大量安非他命後，於民國八十七年八月十二
日凌晨一時許，委由有共同犯意聯絡之甲○○、李志宏販賣價值二千元之安非他命一
包（淨重○點七七公克）予配合警方緝毒行動喬裝向乙○○購買安非他命之鄭敬勳等
情，因而維持第一審論處上訴人乙○○共同販賣第二級毒品罪刑，並依累犯規定加重
其刑之判決，駁回其在第二審之上訴，固非無見。
惟查原判決認定上訴人乙○○與另案審理之黃瓊瑤共同販入大量之第二級毒品安非他
命，並未說明上訴人乙○○與黃瓊瑤間如何有營利之犯意聯絡、行為分擔及共同大量
販入安非他命，其所依憑之證據及理由，已難謂無判決理由不備之違法。又原判決事
實並未認定上訴人乙○○販入安非他命之時間及數量，事實既不明確，自無從正確適
用法律（按毒品危害防制條例係八十七年五月廿日公布施行，何時販入關係法律之適
用）及妥適量刑，原判決亦有調查職責未盡之違法。上訴人乙○○上訴意旨指摘原判
決不當，尚非無理由，應認關於販賣第二級毒品部分有撤銷發回更審之原因。
二關於上訴駁回部分
(一)乙○○轉讓第二級毒品部分
查第三審上訴書狀，應述上訴理由，其未述者，得於提起上訴後十日內補提理由
書於原審法院，已逾上述期間，而於第三審法院未判決前仍未提出上訴理由書狀者，
第三審法院應以判決駁回之，刑事訴訟法第三百八十二條第一項、第三百九十五條後
段規定甚明。本件上訴人乙○○關於轉讓第二級毒品罪部分，不服原審判決，於民國
八十八年三月廿六日提起上訴，並未述理由，迄今逾期已久，於本院未判決前仍未
提出，依上開規定其上訴自非合法，應予駁回。
(二)甲○○販賣第二級毒品部分
按刑事訴訟法第三百七十七條規定：上訴於第三審法院，非以判決違背法令為理由，
不得為之。是提起第三審上訴，應以原判決違背法令為理由，係屬法定要件。且必須
依據卷內資料為具體之指摘，並足據以辨認原判決已具備違背法令之形式，始屬相當
。本件上訴人甲○○上訴意旨略以：一審及原審經證人供述有利於上訴人甲○○之供
詞如何未被採納，原審並未針對問題調查訊問，有刑事訴訟法第三百七十九條第十、
十四款之違背法令云云，惟查原判決依憑上訴人乙○○、甲○○及共同被告李志宏在
警訊之自白、證人鄭敬勳及楊春賢之證言，扣案之安非他命一小包、法務部調查局八
十七年十月十三日（八七）陸字第二八三六號檢驗通知書等證據，資以認定上訴人甲
○○有共同販賣第二級毒品未遂之事實，因而維持第一審論處上訴人甲○○罪刑之判
決，駁回上訴人甲○○在第二審之上訴，對上訴人甲○○否認有本件販賣安非他命之
辯解，亦於判決內詳其不可採之理由，從形式上觀察，原判決並無違背法令之情形
。上訴意旨對原判決究有何違背法令並未依據卷內資料為具體之指摘，徒憑泛詞對事
實審法院採證認事之職權行使任意指摘，自非適法之第三審上訴理由，應認其上訴違
背法律上之程式，予以駁回。
據上論結，應依刑事訴訟法第三百九十五條、第三百九十七條、第四百零一條，判決
如主文。
中      華      民      國    八十八    年      五      月     十三     日
                              最高法院刑事第十庭
                                  審判長法官  莊  登  照
                                        法官  洪  明  輝
                                        法官  蔡  清  遊
                                        法官  黃  一  鑫
                                        法官  林  秀  夫
      右正本證明與原本無異
                                              書  記  官
中      華      民      國    八十八    年      五      月     十九     日
